臺灣桃園地方法院刑事判決　　　　　　　　　　　　　九十三年度訴字第六九號
　　公　訴　人　臺灣桃園地方法院檢察署檢察官
　　被　　　告　甲○○
右列被告因違反毒品危害防制條例案件，經檢察官提起公訴（九十二年度毒偵字第二
四四０號、九十三年度毒偵字第八六四號），經裁定改依簡式審判程序審理，本院判
決如左：
    主  文
甲○○連續施用第一級毒品，處有期徒刑壹年，扣案海洛因伍包，驗餘淨重零點陸玖
公克（包裝重壹點貳公克）沒收銷燬之；又連續施用第二級毒品，處有期徒刑拾月
，扣案之安非他命陸包，驗餘毛重肆點貳柒伍公克（含陸只塑膠袋）、大麻壹包驗餘
淨重零點肆貳公克（包裝重零點貳壹公克）沒收銷燬之。應執行有期徒刑壹年捌月，
扣案海洛因伍包，驗餘淨重零點陸玖公克（包裝重壹點貳公克）、安非他命陸包，
驗餘毛重肆點貳柒伍公克（含陸只塑膠袋）、大麻壹包驗餘淨重零點肆貳公克（包裝
重零點貳壹公克）均沒收銷燬之。
    事  實
一、甲○○有違反麻醉藥品管理條例及毒品危害防制條例案件前科（不構成累犯），
    前於民國九十一年間因施用毒品案件，經裁定送觀察、勒戒後，認無繼續施用毒
    品之傾向，由臺灣板橋地方法院檢察署檢察官於九十一年一月十日以九十一年度
    毒偵字第二三五號為不起訴處分；復因施用毒品案件，經裁定送觀察、勒戒後，
    認有繼續施用毒品之傾向，經裁定送強制戒治，並由檢察官提起公訴，經本院於
    九十二年三月二十五日以九十一年度訴字第一八一六號判處有期徒刑八月，經臺
    灣高等法院於九十二年六月二十六日以以九十二年度上訴字第一五六六號判決上
    訴駁回確定，其強制戒治經裁定停止並交付保護管束，於同年八月二十九日期滿
    。詎甲○○並未戒除施用毒品惡習，基於施用第一、二級毒品之概括犯意，自九
    十二年五月間某日起至九十三年三月二十八日止，多次在其臺北縣鶯歌鎮○○○
    路住處及桃園縣不詳路旁車內，施用第一級毒品海洛因、第二級毒品安非他命及
    大麻，嗣分別於：(一)九十二年七月九日四時十五分許，在桃園縣中壢市○○路與
    元化路口為警查獲，扣得毒品海洛因五包驗餘淨重零點六九公克（包裝重一點二
    三公克）、安非他命二包驗餘毛重二點六四七公克（含二只塑膠袋）、大麻一包
    驗餘淨重零點四二公克（包裝重零點二一公克）。(二)九十三年二月十二日十八時
    五十分許，在桃園縣中壢市○○○街三二六號查獲，扣得安非他命四包驗餘毛重
    一點六二八公克（含四只塑膠袋）。(三)九十三年三月二十九日，在桃園火車站前
    ，另案通緝為警查獲。
二、案經桃園縣警察局中壢分局報請臺灣桃園地方法院檢察署檢察官偵查起訴。
    理  由
一、訊據被告甲○○對於右揭時、地分別多次施用第一級毒品海洛因及第二級毒品安
    非他命、大麻，而其每日均有施用等事實，坦承不諱，而被告於九十二年七月九
    日、九十三年二月十二日為警查獲後，所採集之尿液經送檢驗結果，確有嗎啡或
    安非他命陽性反應，有台灣檢驗科技股份有限公司濫用藥物尿液檢驗報告及桃園
    縣衛生局不法藥物尿液檢定書在卷可稽，雖被告於九十二年七月九日查獲後所採
    集之尿液經檢驗結果，並無大麻反應，惟被告供承其大麻係於查獲前一星期施用
    ，參照國防部憲兵司令部七十九年六月一日（七九）鑑驗字第○二七三號函、八
    十年六月十七日（八○）鑑驗字第二八一五號函，法務部調查局八十年三月二十
    八日（八○）發技一字第一八九八號函，行政院衛生署管制藥品管理局九十一年
    十月二十一日管檢字第一一一００二號、八十一年藥檢壹字第○○一五六號函關
    於施用毒品海洛因、安非他命可得檢出之時限因施用者個人體質、施用之數量及
    施用之時間等因素影響，因之，被告之尿液雖末檢出大麻反應，然此或係源於被
    告自身體質，或係源於其施用之劑量與施用之時間，尚不得以其尿液未檢出大麻
    反應，即認其並無施用行為，又被告於九十三年三月二十九日另案通緝到案，於
    翌日入臺灣桃園監獄執行時，經採尿檢驗結果呈嗎啡及安非他命陽性反應，已據
    被告供承在卷，並有臺灣桃園監獄採尿報告及台灣檢驗科技股份有限公司濫用藥
    物尿液檢驗執告各一份在卷可稽，此外並有毒品海洛因五包驗餘淨重零點六九公
    克（包裝重一點二三公克）、安非他命二包驗餘毛重二點六四七公克（含二只塑
    膠袋）、大麻一包驗餘淨重零點四二公克（包裝重零點二一公克），及安非他命
    四包驗餘毛重一點六二八公克（含四只塑膠袋）扣案可佐，被告多次施用第一二
    級毒品海洛因、安非他命及大麻之事實，堪予認定。查被告前於九十一年間因施
    用毒品案件，經裁定送觀察、勒戒後，認無繼續施用毒品之傾向，由臺灣板橋地
    方法院檢察署檢察官於九十一年一月十日以九十一年度毒偵字第二三五號為不起
    訴處分；復於九十一年間因施用毒品案件，經裁定送觀察、勒戒後，認有繼續施
    用毒品之傾向，經裁定送強制戒治，並由檢察官提起公訴，經本院於九十二年三
    月二十五日以九十一年度訴字第一八一六號判處有期徒刑八月，經臺灣高等法院
    於九十二年六月二十六日以以九十二年度上訴字第一五六六號判決上訴駁回確定
    等情，有臺灣高等法院被告全國前案紀錄表一份在卷可稽，被告於前開不起訴處
    分後，五年內再犯毒品危害防制條例第十條之罪，事證明確，犯行堪予認定，應
    予依法論科。
二、按被告多次施用第一、二級毒品行為，其連續行為終了日期在毒品危害防制條例
    九十三年一月九日修正施行後，應依修正後毒品危害防制條例論處，尚無新舊法
    比較問題。核被告所為，係犯毒品危害防制條例第十條第一、二項之施用第一、
    二級毒品罪。其持有毒品海洛因、安非他命及大麻之低度行為，為其施用之高度
    行為所吸收，不另論罪。被告先後多次施用第一級、第二級毒品之行為，均時間
    緊接，且犯構成要件相同之罪，顯均係基於概括犯意反覆為之，為連續犯，均應
    依刑法第五十六條規定分別論以一罪，並均加重其刑；所犯上開施用第一、二級
    毒品兩罪間，犯意個別，行為互殊，應予分論併罰。起訴書犯罪事實雖僅就被告
    九十二年七月九日查獲前之施用第一、二級毒品行為及九十三年二月十二日查獲
    前之施用第二級毒品行為起訴，惟查，被告自九十二年五月間某日起至九十三年
    三月二十八日止，均有施用毒品海洛因及安非他命（自九十二年七月間起另有施
    用毒品大麻行為），已據被告供承在卷，並有前開尿液檢驗報告及毒品扣案可佐
    ，被告另有施用第一、二級毒品行為，應屬確定，則未起訴部分與起訴部分既有
    連續犯裁判上一罪關係，為起訴效力所及，本院自應併予審理。爰審酌被告前已
    因施用毒品行為，經觀察、勒戒、強制戒治處遇後，猶未能使其戒斷施用毒品惡
    習，足徵其沾染甚深，及斟酌施用毒品犯行係屬自戕行為，並未對社會造成重大
    危害，及被告犯罪後之態度，坦承犯行，及同意公訴人所為之具體求刑等一切情
    狀，分別量處如主文所示之刑，並定其應執行之刑。
三、扣案不明粉末經鑑定結果，其中毒品海洛因五包驗餘淨重零點六九公克（包裝重
    一點二三公克）、安非他命二包驗餘毛重二點六四七公克（含二只塑膠袋）、大
    麻一包驗餘淨重零點四二公克（包裝重零點二一公克），安非他命四包驗餘毛重
    一點六二八公克（含四只塑膠袋），有法務部調查局鑑定通知書二紙、行政院管
    制藥品管理局檢驗成績書二紙在卷可稽，應依毒品危害防制條例第十八條第一項
    前段規定，均沒收銷燬之。
四、本件被告違反毒品危害防制條例案件，經檢察官提起公訴，被告於準備程序中就
    被訴事實為有罪之陳述，經法官告知簡式審判程序之旨，並聽取公訴人、被告之
    意見後，合議庭裁定由受命法官獨任進行簡式審判程序，併予敘明。
據上論斷，應依刑事訴訟法第二百九十九條第一項前段，毒品危害防治條例第十條第
一項、第二項、第十八條第一項前段，刑法第十一條前段、第五十六條、第五十一條
第五款，判決如主文。
本案經檢察官郭靜文到庭執行職務。
中      華      民      國      九十三      年    六      月    三十    日
                                        臺灣桃園地方法院刑事第九庭
                                            法  官    黃  斯  偉
右正本證明與原本無異。
如不服本判決，應於判決送達後十日內向本院提出上訴狀( 應附繕本 )，上訴於
臺灣高等法院。
                                            書記官    李  珈  慧
中      華      民      國      九十三      年    七      月    一      日
論罪法條之依據：
毒品危害防制條例第十八條
查獲之第一、二級毒品及專供製造或施用第一、二級毒品之器具，不問屬
於犯人與否，均沒收銷燬之；查獲之第三、四級毒品及製造或施用毒品之
器具，無正當理由而擅自持有者，均沒入銷燬之。但合於醫藥、研究或訓
練之用者，得不予銷燬。
前項合於醫藥、研究或訓練用毒品或器具之管理辦法，由法務部會同行政
院衛生署定之。
毒品危害防制條例第十條
施用第一級毒品者，處六月以上五年以下有期徒刑。
施用第二級毒品者，處三年以下有期徒刑。
